# 请教以股权作为出资的处理问题

提问人：ych8299 时间：2019-12-26 08:05:11
请教陈总，A 公司、B公司、C 公司共同出资设立甲合伙企业，A和 B 为有限合伙人，A公司出资 1 亿元，B 公司出资 1 亿元，C 公司为普通合伙人出资 150 万元。A和 C 以现金出资，B 公司现金出资 0.5 亿元，另外以持有的乙公司 90% 的股权作为出资，经评估价值为 0.5 亿元。经了解，B 公司持有的乙公司股权作为出资，主要是因为 B 公司在甲合伙企业中作为劣后级，股权出资作为增信措施，甲合伙企业并不参与乙公司的管理，也无法转让。甲合伙企业在办理完毕工商变更登记后，持有乙公司 90% 股权，企业认为股权出资成立，确认实收资本，同时确认长期股权投资，按照成本法计量。个人认为，股权出资只是为了劣后级的增信措施，虽然合伙人大会通过了以股权作为出资，但是甲企业并不控制该企业，不应确认实收资本和长投。请问陈总该业务应如何处理，感谢百忙之中予以回复，谢谢。

回答人：chenyiwei
甲合伙企业在法律上持有乙公司股权期间，能否从乙公司获得现金分红等经济利益？建议首先明确该项股权投资能否确认为甲合伙企业的资产，以及其计量金额。如果满足确认为资产的条件，则法律上认可为合伙人出资应无重大问题。